臺灣新竹地方法院民事小額判決　　　　100年度竹小字第193號
原　　　告　萬泰商業銀行股份有限公司
法定代理人　盧正昕
訴訟代理人　潘俐君
被　　　告　張元昇
上列當事人間請求返還消費借貸款事件，本院於民國100年7月14
日辯論終結，判決如下：
    主      文
被告應給付原告新臺幣壹萬玖仟陸佰零參元，及其中新臺幣壹萬
捌仟玖佰柒拾元自民國九十七年一月二十三日起至清償日止，按
年息百分之十九點八九計算之利息。
訴訟費用新臺幣壹仟元由被告負擔。
本判決得假執行。
    事實及理由
一、程序方面：
    本件原告原係向本院聲請核發支付命令，惟被告業於法定期
    間內提出異議，依據民事訴訟法第519條第1項規定，即應以
    原支付命令之聲請視為起訴。
二、實體方面：
(一)原告主張：被告前曾填寫京華城京華卡簡易申請書向原告申
    辦信用卡，依約定被告得持用該信用卡於原告之特約商店記
    帳消費及預借現金，但應依原告寄發之信用卡消費對帳單所
    定之方式及繳款截止日前繳款，並得選擇循環信用方式彈性
    付款，循環信用利息則自各筆帳款入帳日起，就該帳款之餘
    額以年息百分之19.89計算至完全付清之日止；倘被告有遲
    延繳款或其他違約情事，原告得停止其循環信用，被告即喪
    失期限利益，除應一次全數清償外，另應按年息百分之19.
    89計算遲延利息。詎被告並未依約還款，至民國（下同）97
    年1月22日止，尚欠消費款本金新臺幣（下同）18,970元、
    利息633元未清償，依兩造間信用卡約定條款第21、22條之
    規定，被告業已喪失期限之利益，應將所欠帳款一次清償，
    惟屢經催討，被告仍置之不理，為此爰依兩造間信用卡契約
    及消費借貸之法律關係提起本件訴訟，請求被告如數給付等
    語，並聲明：如主文第1項所示。
(二)被告對於原告所提出之京華城京華卡簡易申請書之真正及所
    欠本金數額並不爭執，惟以：原告3、4年間均未通知伊尚有
    欠款或催繳，希望酌減利息等語置辯。
三、本院之判斷：
(一)原告主張前揭之事實，業據提出與所述相符之京華城京華卡
    簡易申請書、信用卡約定條款、外帳卡案件基本資料及戶籍
    謄本等件為證，復為被告到庭所不爭執，堪信原告之主張為
    真實。至被告辯稱原告未催繳，希望酌減利息等語，然原告
    利息之請求係依據兩造所訂信用卡契約之約定，且尚未逾法
    定最高利率百分之20之限制，本於私法自治、契約自由之原
    則，自應予以尊重，準此，即難認原告本件利息之請求，其
    利率有過高而應予酌減之情形，是被告此部分所辯，尚難憑
    採。
(二)從而，原告依兩造間信用卡契約及消費借貸之法律關係，請
    求被告給付如主文第1項所示之金額及利息，即無不合，應
    予准許。
四、假執行之宣告：本件係為被告敗訴之小額訴訟判決，爰依職
    權宣告假執行，並於判決時確定被告應負擔之訴訟費用如主
    文第2項所示之金額。
五、據上論結：本件原告之訴為有理由，依民事訴訟法第436條
    之23、第436條第2項、第78條、第436條之19第1項、第436
    條之20，判決如主文。
中    華    民    國    100    年    7    月    28    日
                  新竹簡易庭  法  官   彭淑苑
以上正本係照原本作成。
如對本判決上訴，非以判決違背法令為理由，不得為之。且須於
判決送達後20日內向本院提出上訴狀並記載上訴理由。
如委任律師提起上訴者，應一併繳納上訴審裁判費。
中    華    民    國    100    年    7    月    28    日
                              書記官   王恬如